臺灣高等法院刑事裁定
111年度聲字第570號
聲  請  人  甲○○



選任辯護人  楊忠憲律師                   
上列聲請人因妨害性自主案件（本院110年度侵上訴字第243號）
，聲請具保停止羈押，本院裁定如下：
    主  文
聲請駁回。
    理  由
一、聲請意旨略以：聲請人即被告（下稱被告）甲○○自民國110
    年4月14日遭羈押迄今，羈押期間甚長，而全數證人於原審
    業經交互詰問調查完畢，被告已坦承犯行面對己非，並積極
    配合測謊以釐清真相，足證被告並無串證之可能。又被告海
    外並無資產，且無證據顯示被告有熟識管道非法出境，益徵
    被告無從以非法途徑逃亡或留置海外。被告雖涉犯最輕本刑
    7年以上之罪，然依本案卷內事證，並無合理之依據，得認
    被告有串證、逃亡之虞，且被告現有年邁父母待被告照顧撫
    養，以具保、限制住居、扣留護照或定時報到等侵害較小手
    段，已足確保後續審判或執行程序之順利進行，請求准予被
    告具保停止羈押云云。
二、按法院對被告執行之羈押，本質上係為使訴訟程序得以順利
    進行或為保全證據或為保全刑罰執行之目的，而對被告所實
    施之剝奪人身自由之強制處分，是被告有無羈押之必要，當
    由法院依羈押之目的，依職權為妥適之裁量。又關於羈押與
    否之審查，其目的僅在判斷有無實施羈押強制處分之必要，
    並非認定被告有無犯罪之實體審判程序，不適用直接審理原
    則，相關證據只須達釋明之程度即可，而不必至確信之程度
    ，故關於羈押之要件，無須經嚴格證明，以經釋明得以自由
    證明為已足，至於被告是否成立犯罪，乃本案實體上應予判
    斷之問題。故被告有無羈押之必要，法院僅須審查被告犯罪
    嫌疑是否重大、有無羈押原因、以及有無賴羈押以保全偵審
    或執行之必要，由法院就具體個案情節予以斟酌決定，如就
    客觀情事觀察，法院許可羈押之裁定或延長羈押之裁定，在
    目的與手段間之衡量並無明顯違反比例原則情形，即無違法
    或不當可言。
三、經查： 
  ㈠被告前經本院訊問後，認其涉犯毒品危害防制條例第6條第2
    項以欺瞞方法使人施用第二級毒品罪、修正前刑法第222條
    第1項第4款以藥劑違反他人意願而為強制性交罪、刑法第27
    7條第1項傷害罪，犯罪嫌疑均屬重大。被告所為以欺瞞方法
    使人施用第二級毒品罪、以藥劑違反他人意願而為強制性交
    罪，均為最輕本刑5年以上有期徒刑之重罪，復經原審宣告
    有期徒刑9年6月之重刑，逃亡之可能性甚高，又被告否認犯
    罪，並有相當理由認有勾串證人及滅證之虞，認有羈押之必
    要，依刑事訴訟法第101條第1項第3款規定，於民國110年12
    月1日裁定執行羈押。
  ㈡本件被告涉犯毒品危害防制條例第6條第2項以欺瞞方法使人
    施用第二級毒品罪、修正前刑法第222條第1項第4款以藥劑
    違反他人意願而為強制性交罪、刑法第277條第1項傷害罪，
　　經原審判處有期徒刑9年6月，嗣被告提起上訴，現尚在本院
    審理中，案未確定。被告於本院111年1月11日準備程序時，
    雖辯稱：我承認乘機性交、傷害部分，我沒有欺瞞被害人施
    用二級毒品，我不是用藥劑手段對被害人強制性交云云（見
    本院卷第144頁），惟依卷內相關證據，被告涉犯上揭犯行
    之犯罪嫌疑確屬重大，其所犯毒品危害防制條例第6條第2項
    以欺瞞方法使人施用第二級毒品罪、修正前刑法第222條第1
    項第4款以藥劑違反他人意願而為強制性交罪，均為最輕本
    刑5年以上有期徒刑之重罪。衡諸被告既經原審諭知有期徒
    刑9年6月之重刑，客觀上增加其畏罪逃亡之動機，其逃匿以
    規避審判程序之進行及刑罰執行之可能性甚高，有相當理由
    足認其有逃亡之虞。又被告迄今猶否認犯罪，所為供述與卷
    存事證確有出入，有避重就輕之嫌，考量被告與被害人曾為
    同事關係，生活圈有所重疊，甚且曾隱匿偷拍本見案發過程
    影片、上傳網路雲端，以規避刑責之情事，亦有相當理由認
    有勾串證人及滅證之虞。再審酌本件被告涉案情節，係嚴重
    侵害他人人身法益行為，犯罪情節重大，經依比例原則權衡
    羈押對於被告人身自由、防禦權行使之限制，為確保本案後
    續審理程序之順利進行及國家刑罰權之具體實現，認仍有繼
    續羈押必要，尚無從以具保、限制住居、出境等手段替代羈
    押，其羈押之原因及必要性仍然存在，又本件復無刑事訴訟
    法第114條所定不得駁回具保聲請之情形。從而，聲請意旨
    以前開情詞聲請具保停止羈押，尚難准許，應予駁回。　
據上論斷，應依刑事訴訟法第220條，裁定如主文。 
中　　華　　民　　國　　111 　年　　1 　　月　　25　　日
                  刑事第一庭    審判長法　官  周煙平
                                      法　官  吳炳桂
                                      法　官  連育群
以上正本證明與原本無異。
如不服本裁定，應於收受送達後五日內向本院提出抗告狀。
                                      書記官  廖紫喬
中　　華　　民　　國　　111 　年　　1 　　月　　25　　日